臺灣基隆地方法院刑事判決　　　　　　　100年度訴字第855號
公　訴　人　臺灣基隆地方法院檢察署檢察官
被　　　告　林孟德
上列被告因違反毒品危害防制條例案件，經檢察官提起公訴（一
百年度毒偵字第二一三三號），因被告於準備程序進行中就被訴
事實為有罪之陳述，且所犯非死刑、無期徒刑、最輕本刑為三年
以上有期徒刑之罪或高等法院管轄第一審案件，經告知簡式審判
程序之旨，並聽取檢察官、被告之意見後，經本院裁定進行簡式
審判程序審理判決如下：
    主  文
林孟德施用第一級毒品，累犯，處有期徒刑柒月。
    事實及理由
一、本件犯罪事實、證據及應適用之法條，除下列應補充之事項
    外，餘均引用檢察官起訴書（如附件）之記載。
  (一)證據部分應補充：被告於本院坦承犯行（本院準備程序筆錄
    、審判筆錄）。
  (二)理由部分應補充：被告施用前持有毒品之低度行為，為其施
    用之高度行為所吸收，不另論罪。
二、爰審酌被告經觀察、勒戒之處遇措施後，仍未能脫離毒害，
    惟其犯罪後坦承犯行，犯後態度尚佳，且施用毒品戕害個人
    健康，兼衡其智識程度及其他一切情狀，量處如主文所示之
    刑。
三、據上論斷，應依刑事訴訟法第二百七十三條之一第一項、第
    二百九十九條第一項前段、第三百十條之二、第四百五十四
    條，毒品危害防制條例第十條第一項，刑法第十一條前段、
    第四十七條第一項，判決如主文。
本案經檢察官黃佳權到庭執行職務。
中    華    民    國   100    年    12    月    22    日
                  刑事第二庭法    官  高偉文
以上正本證明與原本無異。
如不服本判決應於收受送達後10日內向本院提出上訴書狀，並應
敘述具體理由；其未敘述上訴理由者，應於上訴期間屆滿後20日
內向本院補提理由書（均須按他造當事人之人數附繕本）「切勿
逕送上級法院」。
中    華    民    國   100    年    12    月    22    日
                            書 記 官  郭廷耀
附錄本案論罪科刑法條全文
毒品危害防制條例第十條
施用第一級毒品者，處六月以上五年以下有期徒刑。
施用第二級毒品者，處三年以下有期徒刑。
附件：
臺灣基隆地方法院檢察署檢察官起訴書
                                   100年度毒偵字第2133號
    被      告  林孟德  男  31歲（民國○○年○月○○日生）
                        住基隆市○○區○○街220巷15號5樓
                        之2
                        （現在法務部矯正署基隆監獄執行中）
                        國民身分證統一編號：Ｚ000000000號
上列被告因違反毒品危害防制條例案件，業經偵查終結，認應提
起公訴，茲將犯罪事實及證據並所犯法條分敘如下：
        犯罪事實
一、林孟德前因(甲)恐嚇、傷害、違反懲治盜匪條例案件，經臺
    灣基隆地方法院於民國88年4月13日以87年度訴字第441號判
    決判處有期徒刑8月、6月、7年2月，應執行有期徒刑7年10
    月確定。(乙)又因違反槍砲彈藥刀械管制條例案件，經臺灣
    宜蘭地方法院於89年11月9日以89年度重訴字第7號判決判處
    有期徒刑1年確定，上開(甲)(乙)兩案經臺灣宜蘭地方法院
    以90年度聲字第293號裁定應執行有期徒刑8年10月確定，入
    監執行後，於93年8月31日假釋出獄付保護管束。林孟德於
    假釋期間，因施用第一級毒品案件，經裁定送觀察、勒戒後
    ，認無繼續施用毒品之傾向，經本署檢察官於94年5月11日
    以94年度毒偵字第1062號為不起訴處分確定；復於上開施用
    毒品後5年以內，再因(丙)施用第一、二級毒品案件，經臺
    灣基隆地方法院於95年2月17日以95年度訴字第50號判決分
    別判處有期徒刑7月、4月，應執行有期徒刑10月確定，(甲)
    (乙)兩案遂經撤銷假釋，應執行殘刑2年11月27日，與上開(
    丙)案接續執行，再經同法院於96年8月29日以96年度聲減字
    第1324號裁定就(甲)案件分別減為有期徒刑4月、3月、7年2
    月，就(乙)案減為有期徒刑6月，就(丙)案減為有期徒刑3月
    15日、2月，(甲)(乙)(丙)三案應執行有期徒刑8年7月確定
    ，甫於97年3月6日縮刑期滿執行完畢出獄。
二、詎其猶不知悔改，復基於施用第一級毒品海洛因之犯意，於
    100年8月12日下午3時許，在基隆市○○區○○街220巷15號
    5樓之2住所內，以針筒注射方式，施用海洛因1次。嗣因行
    跡可疑，於100年8月12日下午11時20分許，在基隆市○○區
    ○○街13巷口為警盤查。復經其同意採尿送驗，結果呈嗎啡
    陽性反應，始悉上情。
三、案經基隆市警察局第一分局報告偵辦。
        證據並所犯法條
一、證據名稱及待證事實：
┌──┬──────────┬────────────┐
│編號│證據名稱            │待證事實                │
├──┼──────────┼────────────┤
│一  │被告林孟德於偵查中之│坦承上揭施用海洛因之事實│
│    │自白。              │。                      │
├──┼──────────┼────────────┤
│二  │1.台灣尖端先進生技醫│被告於100年8月12日下午11│
│    │  藥股份有限公司100 │時40分許為警查獲所採集之│
│    │  年9月2日濫用藥物檢│尿液檢體，經送驗結果呈嗎│
│    │  驗報告1份。       │啡陽性反應，證明被告確有│
│    │2.基隆市警察局第一分│施用海洛因之事實。      │
│    │  局偵辦毒品案件尿液│                        │
│    │  檢體對照表1紙（尿 │                        │
│    │  液檢體編號：275） │                        │
│    │  。                │                        │
├──┼──────────┼────────────┤
│三  │1.刑案資料查註紀錄表│證明被告94年5月12日觀察 │
│    │  1份。             │、勒戒執行完畢之5年內， │
│    │2.全國施用毒品案件紀│再犯施用毒品案件，並經法│
│    │  錄表1份。         │院判決有罪確定，證明被告│
│    │3.矯正簡表。        │再犯施用品案件之事實。  │
└──┴──────────┴────────────┘
二、核被告所為，係違反毒品危害防制條例第10條第1項之施用
    第一級毒品罪嫌。又被告曾受有期徒刑之執行完畢，有刑案
    資料查註紀錄表乙份可參，其於5年以內故意再犯本件有期
    徒刑以上之罪，為累犯，請依刑法第47條第1項之規定加重
    其刑。
三、依毒品危害防制條例第23條第2項、刑事訴訟法第251條第1
    項提起公訴。
    此  致
臺灣基隆地方法院
中    華    民    國   100    年    10    月    18    日
                              檢  察  官  王如玉
本件正本證明與原本無異
中    華    民    國   100    年    11    月    6     日
                              書  記  官  杜承翰
所犯法條：毒品危害防制條例第10條
施用第一級毒品者，處 6 月以上 5 年以下有期徒刑。
施用第二級毒品者，處 3 年以下有期徒刑。